【裁判字號】    89,苗簡,631
【裁判日期】    901031
【裁判案由】    回復原狀
【裁判全文】
臺灣苗栗地方法院民事簡易判決  八十九年度苗簡字第六三一號
    原      告  祭祀公業徐明桂嘗
    法定代理人  甲○○
    被      告  乙○○○
右被告因毀損案件，原告提起附帶民事訴訟，請求回復原狀等，經本院刑事庭裁定移
送（八十九年度簡附民字第九號），本院判決如左：
原告之訴駁回。
訴訟費用由原告負擔。
一、原告主張：被告乙○○○於民國（下同）八十九年三月十五日下午，在原告所有
    之苗栗縣頭份鎮○○段地號九五八之八土地上，毀損原告法定代理人甲○○及派
    下員徐有生所設，為作記號所用，長、寬各四十公分，高九十公分之水泥柱兩座
    ，侵害原告自由使用之樂趣，為此請求回復，併賠償慰撫金新臺幣（下同）十萬
    元等語，並聲明：（一）被告應回復苗栗縣頭份鎮○○段地號九五八之八土地經
    其毀損之鐵心及寬、長、高各公尺之水泥柱兩座。（二）被告應給付原告十萬元
    作為慰撫金。（三）訴訟費用由被告負擔。
二、被告則以：被告並未毀損原告所述之水泥柱，僅有在路面上剷除該柱流到路面上
    之水泥，以利通行等語，茲為抗辯，並聲明：原告之訴駁回，訴訟費用由原告負
    擔。
三、原告主張之事實，固經提出照片三幀為證，惟查：
（一）系爭土地，業經本院於八十七年十二月十九日裁定准許假處分，命由提出聲請
      之訴外人寶恩開發股份有限公司提供擔保後，含原告在內之土地所有人十二位
      應將道路按路寬四公尺計算之土地內障礙物除去，並不得以其他方法妨礙聲請
      人通行，有本院八十七年度裁全字第九四六號民事裁定在卷可稽。該項裁定書
      並已於八十八年一月四日下午四時勘驗期日當場交付送達於原告法定代理人，
      有送達證書可稽（八十七年度裁全字第九四六號、八十七年度執全字第八一六
      號執行卷宗第一○五頁），原告並於八十八年一月七日聲明異議，經本院於八
      十八年一月十一日裁定更正原告之名稱並駁回其餘異議，於八十八年一月十三
      日送達於原告（同卷第二六二頁）。本院民事執行處並於八十八年一月十四日
      ，至現場執行假處分，有執行筆錄在卷可稽（同卷第二七五頁）。原告又於八
      十八年二月二十六日聲請撤銷假處分，經本院於八十八年五月二十六日以八十
      八年度裁全聲字第一五號裁定撤銷訴外人林裕祿部分，其餘聲請駁回，原告不
      服提起抗告，經臺灣高等法院臺中分院於八十八年十二月二十二日以八十八年
      度抗字第一七九五號裁定駁回抗告。是原告之法定代理人明知系爭土地業經本
      院准許為假處分。
（二）以原告起訴提出之照片所示，原告於八十九年三月十五日設置水泥柱時之路面
      ，較本院於九十年九月三日前往現場勘驗時所見者為寬，依八十九年三月十五
      日所攝照片，原告法定代理人及派下員徐有生所設置之水泥柱二座，係在路面
      上而非路面外；再經本院囑託苗栗縣頭份地政事務所測量結果，該二座水泥柱
      係在假處分範圍內，有該所土地複丈成果圖可稽（如附圖所示）。
（三）按「民事訴訟制度原為保護私權而設，所謂私權者係當事人應受之利益，在私
      法上可以認為權利而言，若其利益係由於不法行為之結果，尚不得認為權利而
      以之為訴訟上之請求」，最高法院十九年度上字第一○八七號判例可資參照。
      原告法定代理人明知系爭土地業經本院准許為假處分，於路寬四公尺範圍內，
      不得妨礙聲請人通行，復在假處分範圍內設置足以妨礙通行之障礙物，自係違
      背假處分效力之不法行為。
四、原告雖再主張稱：地政機關並未對系爭土地為假處分登記，故假處分不生效力云
    云。惟假處分裁定，係命令或禁止債務人為一定行為者，執行法院應將該裁定送
    達於債務人，為強制執行法第一百三十八條所明定，並非以囑託地政機關登記為
    要件，該裁定既於八十八年一月四日送達予原告，並已於八十八年一月十四日現
    場執行，則該假處分裁定業已生效無疑，何況本院上開假處分裁定，係禁止所有
    權人為妨礙通行之行為，並未禁止移轉或設定抵押，亦無囑託地政機關之必要。
    原告主張該假處分不生效力云云，自非可採。
五、系爭水泥柱兩座既為原告違背假處分效力之不法行為之結果，依上開判例意旨，
    不得認為權利而為訴訟上請求。故原告請求回復障礙物之原狀，以及慰撫金等，
    均無理由，不能准許。
六、本案事證已臻明確，兩造其餘主張陳述及所提出之證據均經審酌，核與判決結果
    不生影響，毋庸一一論述，附此敘明。
七、據上論結，原告之訴為無理由，依民事訴訟法第四百三十六條第二項、第七十八
    條，判決如主文。
中      華      民      國    九十      年      十      月    三十一    日
                                  臺灣苗栗地方法院苗栗簡易庭
                                          法      官  林念祖
右為正本係照原本作成。
如對本判決上訴，須於送達後二十日內向本院提出上訴狀，並敘明上訴理由（須按對
造當事人人數提出繕本，並繳納上訴費用新臺幣一千八百六十八元，另附送達郵資三
十四元郵票十六份）
                                          書  記  官  尤旗樟
中      華      民      國    九十      年      十      月    三十一    日


司法院資訊處製作；財團法人民間司法改革基金會備份。
